# 请教陈版主，关于金融资产重分类问题

提问人：心的 飞跃 时间：2021-09-30 21:25:53
公司持有 2 年期的大额存单，不能提前赎回，期间只能转让，购买时预计持有期限不会超过 1 年，即会转让，因此列报于交易性金融资产，但由于资金状况变化，已持有将近 1 年尚未转让，且目前业务需求，将该笔存单向银行做了质押，质押期限 1 年，质押到期日基本接近存单到期日，因此目前预计该存单将会持有至到期，那目前是否需要将该存单由交易性金融资产重分类至其他非流动资产？

回答人：chenyiwei
金融资产的重分类是一种极其罕见的情形。仅仅是单项资产的持有意图改变，一般很难作为重分类的充分证据。个人不建议在这种情况下对该项金融资产进行重分类。